【裁判字號】    90,毒抗,615
【裁判日期】    900815
【裁判案由】    毒品危害防制條例
【裁判全文】
臺灣高等法院刑事裁定                              九十年度毒抗字第六一五號
    抗  告  人
    即受處分人  甲○○
右列受處分人因毒品危害防制條例案件，不服臺灣桃園地方法院中華民國九十年七月
十七日裁定（九十年毒聲字第三０六三號）提起抗告，本院裁定如左：
    主  文
原裁定撤銷，發回臺灣桃園地方法院。
    理  由
一、抗告意旨略以：檢察官以抗告人即受處分人甲○○有再施用第二級毒品命安非他
    命之行為而提出本件聲請；原法院裁定則依檢驗報告認定確有施用之行為。惟抗
    告人甲○○於民國（下同）九十年二月六日開始接受保護管束，至九十年六月二
    十六日最後一次應報到之日止，向觀護人報到並接受驗尿已達八、九次之多，因
    保護管束應於六月二十六日期滿，抗告人怎可能於前面多次均能遵守規定，卻於
    六月二十六日報到才違反常理的吸食安非他命；且假如抗告人真有吸食安非他命
    ，又怎敢遵守時間如期報到，以致驗尿遭驗出呈陽性反應而前功盡棄之理？抗告
    人於向觀護人報到並採尿當天，尚有數位接受保護管束者同時採尿，因抗告人實
    在未吸食安非他命，因此懷疑是否採尿瓶有誤貼標誌，以致將其他人之尿液誤為
    抗告人尿液之情形云云。
二、檢察官之聲請意旨略以：受處分人甲○○前因施用毒品案件，經臺灣桃園地方法
    院以九十年度毒聲字第六九號裁定停止戒治，所餘期間並宣付保護管束，惟受處
    分人竟於保護管束期間，有再施用第二級毒品命安非他命之行為，其違反保護管
    束應遵守事項情節重大，爰檢附相關執行案卷，依毒品危害防制條例第二十二條
    第二項之規定，聲請撤銷停止戒治，令入戒治處所施以強制戒治等語。原法院以
    ：聲請人以受處分人甲○○於保護管束期間，又再次施用第二級毒品命安非他命
    ，違反保護管束應遵守事項情節重大，聲請撤銷停止戒治，令入戒治處所施以強
    制戒治，經核於法要無不合，爰依毒品危害防制條例第二十二條第二項規定裁定
    予以准許等語，固非無見。
三、惟按修正毒品危害防制條例施行細則第十六條規定：本條例第二十條第四項、第
    二十二條第二項所稱違反保護管束應遵守事項情節重大，應斟酌下列情形認定之
    ；... (二)保護管束期間因故意更犯本條例第十條之罪，經法院裁定送勒戒處所觀
    察、勒戒者。依該條項規定，所稱「違反保護管束應遵守事項情節重大」，既應
    斟酌受處分人是否確有於「保護管束期間因故意更犯毒品危害防制條例第十條之
    罪，是否業經法院裁定送勒戒處所觀察、勒戒」等各情以為審認。則本案受處分
    人是否確有如公訴人所指於保護管束期間因故意更犯毒品危害防制條例第十條之
    罪？是否業經法院裁定送勒戒處所觀察、勒戒？受處分人所辯：伊實在未吸食安
    非他命，因此懷疑是否採尿瓶有誤貼標誌，以致將其他人之尿液誤為伊尿液之情
    形等語，是否屬實？即尚非無再予詳究之餘地。抗告人之抗告意旨，為有理由；
    應由本院將原法院裁定撤銷，發回臺灣桃園地方法院，更為適法之處置。
三、據上論斷，依刑事訴訟法第四百十三條前段，裁定如主文。
中      華      民      國    九十      年      八      月     十五     日
                            臺灣高等法院刑事第十二庭
                                審判長法  官   劉  景  星
                                      法  官   陳  志  洋
                                      法  官   陳  博  志
右正本證明與原本無異。
不得再抗告。
                                書記官   陳  嘉  文
中      華      民      國      九十     年    八     月     二十       日


司法院資訊處製作；財團法人民間司法改革基金會備份。
